【裁判字號】    94,易,1793
【裁判日期】    950622
【裁判案由】    竊盜
【裁判全文】
臺灣高雄地方法院刑事判決              94年度易字第1793號
公  訴  人  臺灣高雄地方法院檢察署檢察官
被      告  天○○
                   （另案在臺灣彰化少年輔育院執行中）
上列被告因竊盜案件，經檢察官提起公訴（93年度偵字第24721
號、94年度偵字第4771號、94年度少連偵字第13號）及函送併案
審理（94年度偵字第15645 號、第23582 號、第24119 號、第24
439 號、第25428 號、94年度少連偵字第90號），本院以簡式審
判程序判決如下：
    主  文
天○○連續結夥三人以上、攜帶兇器竊盜，處有期徒刑貳年陸月
，並應於刑之執行前，令入勞動場所強制工作參年。
扣案之T型扳手伍支、螺絲起子參支及剪刀貳把，均沒收。
    事  實
一、天○○基於意圖為自己不法所有之概括犯意，分別單獨或與
    熊振源、熊燕玲、蔡貝靈、林培育、楊定樺、鄭家榮、張權
    雄、王淯倫及不詳姓名年籍綽號「小義」之成年男子等人基
    於犯意聯絡（每次犯行參與之行為人詳如附表所載），自民
    國93年9 月13日起至94年6 月中旬某日止，於如附表所載犯
    罪時間及地點，以附表所示之犯罪方式，連續竊盜酉○○等
    人財物得手（每次犯罪所得財物均詳附表所載，另附表編號
    16 及 編號23犯行部分為未遂），並有犯罪之習慣。嗣分別
    於如附表所示時間、地點，為警查獲，並扣得天○○所有供
    其犯罪使用之T 型扳手5 支、螺絲起子3 支及剪刀2 把（即
    附表編號1 、6 所載），而查知上情。
二、案經高雄市政府警察局楠梓分局、鹽埕分局、新興分局報告
    台灣高雄地方法院檢察署檢察官偵查起訴，及高雄縣政府警
    察局、高雄市政府警察局小港分局、三民第二分局報告台灣
    高雄地方法院檢察署檢察官函送本院併案審理。
    理  由
一、本件被告天○○所犯係死刑、無期徒刑、最輕本刑為3 年以
    上有期徒刑以外之罪，被告於準備程序中就被訴事實為有罪
    之陳述，經法官告知簡式審判程序之旨，並聽取公訴人及被
    告意見後，本院認為適宜由受命法官獨任進行簡式審判程序
    ，合先敘明。
二、被告有為如附表所示27次竊盜犯行，業據被告於本院審理中
    均坦白承認，核與共犯林培育、楊定樺、鄭家榮、張權雄及
    王淯倫等人於警訊中供述渠等犯罪之情節大致相符，且經如
    附表所示之證人即被害人酉○○等人於警訊中證述渠等確有
    財物遭竊等情屬實，並有被害人領回失物之贓物認領保管單
    5 份、查獲現場、贓物之照片合計38張及內政部警政署刑事
    警察局鑑驗書合計7 份（詳如附表所示）附卷可憑，及扣案
    之被告所有供其犯罪使用之T 型扳手5 支、螺絲起子3 支及
    剪刀2 把在卷可資佐證，是被告之自白堪認與事實相符，本
    件事證明確，被告有為如附表所載之27次竊盜犯行，均應堪
    認定。
三、查扣案之T 型扳手5 支、螺絲起子3 支及剪刀2 把，均係被
    告為如附表所示竊盜犯行時，持以犯罪使用之工具，而上開
    犯罪工具前端均係鐵製，有照片10張附卷可憑，且被告係持
    以破壞汽車車窗或車門鎖後竊取車內財物，足認上開工具均
    質地堅硬，客觀上對於人生命、身體均足以構成威脅而具有
    危險性，自均可為兇器使用，被告持上開兇器為竊盜犯行，
    核其每次竊盜犯行之罪名，均詳如附表所示。被告分別與熊
    振源、熊燕玲、蔡貝靈、林培育、楊定樺、鄭家榮、張權雄
    、王淯倫及不詳姓名年籍綽號「小義」之成年男子等人，為
    如附表所示竊盜犯行時（除編號7 、8 、18、19、26部分係
    被告單獨違犯），分別有犯意聯絡及行為分擔，應論以共同
    正犯，至於附表編號1 、2 犯行部分，檢察官雖認被告與「
    小義」係共同違犯外，另熊振源、熊燕玲及蔡貝靈3 人亦屬
    共犯，惟被告於本院審理中已供稱：該2 次竊盜犯行係其與
    「小義」共同竊盜，熊振源、熊燕玲及蔡貝靈3 人並未參與
    等語，且熊振源、熊燕玲及蔡貝靈3 人於警訊及偵查中亦均
    未承認渠3 人有為或共同參與附表編號1 、2 所示竊盜犯行
    ，卷內亦無其他證據足以證明熊振源、熊燕玲及蔡貝靈3 人
    有共同違犯上開2 次竊盜犯行，本院認上開2 次竊盜犯行應
    係由被告與「小義」所共同違犯，應予敘明。被告就附表編
    號16及23犯行部分，雖已著手於竊盜犯行之實施，惟並未竊
    盜財物得手，均為未遂犯，就此2 次竊盜犯行部分，爰依刑
    法第26條前段規定，減輕其刑。被告於附表編號6 、9 、17
    、22、23、24、26、27所示之犯行，其所犯該次犯行之竊盜
    罪名與毀損罪間，有方法目的之牽連關係，均應從一重之該
    次犯罪之竊盜罪名處斷。被告先後27次竊盜犯行，時間緊接
    ，犯罪方法類似，且觸犯基本構成要件相同之罪名（每次犯
    行係加重條件不同），顯係基於概括犯意反覆為之，應依連
    續犯規定，論以情節較重即編號6 犯行之攜帶兇器、結夥3
    人以上竊盜罪一罪，並依法加重其刑。檢察官雖未就被告所
    犯上開毀損罪及附表編號3 、4 、5 、8 至27部分之竊盜犯
    行提起公訴，惟此部分犯行與起訴部分，分別有牽連犯及連
    續犯之裁判上一罪關係，已如上述，且分別經檢察官以94年
    度偵字第15645 號、第23582 號、第24119 號、第24 439號
    、第25428 號、94年度少連偵字第90號案件函送本院併辦，
    本院自均應一併予以審理。爰審酌被告不思以己力獲取所需
    ，卻任意竊取他人財物，造成被害人等之財物損失，且被告
    先後連續竊盜27次，犯罪情節難認輕微，惟念及被告犯後於
    本院審理中尚知坦認犯行，及其犯罪手段、所竊取財物之價
    值、竊取之財物部分已由被害人領回與其他一切情狀，量處
    如主文所示之刑，以資懲儆。本院另審酌被告於附表所示約
    9 個月犯罪期間內，即連續違犯27次竊盜犯行，平均1 個月
    即犯下3 次竊盜犯行，以被告如此不斷竊盜之情形，顯見其
    有不勞而獲之犯罪習慣，並有再犯之虞，且有另謀處遇之道
    ，方足使其規過遷善之必要，本院爰依竊盜犯贓物犯保安處
    分條例第3 條第1 項第1 款、第5 條第1 項之規定，諭知被
    告應於刑之執行前，令入勞動處所強制工作3 年，以資矯正
    。扣案之T 型扳手5 支、螺絲起子3 支及剪刀2 把，均係被
    告所有且係供其犯罪使用之物，業據被告供認屬實，均應依
    刑法第38條第1 項第2 款規定，宣告沒收。
四、公訴意旨另以：被告有於94年1月6日23時許，與「小義」及
    熊振源、熊燕玲及蔡貝靈等人，在高雄市○○區○○街32巷
    11號旁，共同竊取徐文雄所有自小客車內汽車音響得手，因
    認被告此部分亦涉犯刑法第320 條第1 項之竊盜罪嫌等語，
    惟按犯罪事實應依證據認定之，無證據不得認定犯罪事實，
    刑事訴訟法第154 條第2 項定有明文。檢察官認被告涉犯此
    部分犯行，所提證據係證人即被害人徐文雄於警訊中之陳述
    及贓物認領保管單1 份為其論罪依據。訊據被告否認有違犯
    此次竊盜犯行，辯稱：伊前因施用毒品案件，經送觀察勒戒
    ，於94年1 月7 日始釋放出監，上開被害人失竊時間，伊尚
    在監所等語。經查，被害人徐文雄於警訊中之陳述，係指稱
    其有在上開時間及地點，遭人竊取其所有自小客車內汽車音
    響之事實，惟被害人徐文雄並未指述係何人所竊取，其所為
    上開陳述尚難遽為對被告不利之認定，且被告確實曾因施用
    毒品之犯行，經送臺灣高雄看守所附設勒戒處所執行觀察勒
    戒，自93年12月6 日起入監執行，嗣於94年1 月7 日下午2
    時25分許始釋放出監之事實，有臺灣高等法院被告前案紀錄
    表及臺灣高雄看守所釋放人犯流程表各1 份在卷可憑，是可
    認被告於上開被害人遭竊之時間即94年1 月6 日23時許，尚
    在上開監所內執行觀察勒戒，客觀上被告並無在外違犯上開
    竊盜犯行之可能，被告上開辯解尚可採信。此外，檢察官亦
    未舉出其他證據足以證明被告涉犯此部分犯行，惟依公訴意
    旨，認被告此部分犯行與起訴部分有連續犯之裁判上一罪關
    係，本院爰不另為無罪之諭知，一併敘明。
據上論斷，應依刑事訴訟法第299 條第1 項前段、第273 條之1
第1 項，刑法第28條、第56條、第321 條第1 項第3 款、第4 款
、第354 條、第55條、第38條第1 項第2 款，竊盜犯贓物犯保安
處分條例第3 條第1 項第1 款、第5 條第1 項，罰金罰鍰提高標
準條例第1 條前段，判決如主文。
本案經檢察官宙○○到庭執行職務。
中    華    民    國     95    年    6    月    22    日
                        刑事第十五庭  法  官  呂憲雄
以上正本證明與原本無異。
如不服本判決，應於收受送達後10日內向本院提出上訴書狀。
中    華    民    國     95    年    6    月    23    日
                                      書記官  吳良美
附錄本判決論罪科刑法條
中華民國刑法第321條
犯竊盜罪而有左列情形之一者，處 6 月以上、 5 年以下有期徒
刑：
一  於夜間侵入住宅或有人居住之建築物、船艦或隱匿其內而犯
    之者。
二  毀越門扇、牆垣或其他安全設備而犯之者。
三  攜帶兇器而犯之者。
四  結夥三人以上而犯之者。
五  乘火災、水災或其他災害之際而犯之者。
六  在車站或埠頭而犯之者。
前項之未遂犯罰之。
中華民國刑法第354條
毀棄、損壞前二條以外之他人之物或致令不堪用，足以生損害於
公眾或他
人者，處 2 年以下有期徒刑、拘役或 500 元以下罰金。
附表：
┌─┬───┬────┬───┬─────┬──────┐
│編│行為人│犯罪時間│被害人│犯罪方式及│查獲時間、地│
│號│      │犯罪地點│      │所竊財物  │點及所犯法條│
├─┼───┼────┼───┼─────┼──────┤
│1 │天○○│93.9.13 │酉○○│被告在旁把│於93年12月6 │
│  │小義  │凌晨2 時│      │風，由小義│日7 時許，在│
│  │      │許      │      │持螺絲起子│高雄市前鎮區│
│  │      │高雄市楠│      │敲破車號UL│瑞隆路519 號│
│  │      │梓區安泰│      │-7356 號自│富雅賓館206 │
│  │      │街182 巷│      │小客車右前│室內，為警扣│
│  │      │尾之菁英│      │車窗後（毀│得被告所有持│
│  │      │會館旁  │      │損部分未據│以犯罪使用之│
│  │      │        │      │提出告訴）│T 型扳手3 支│
│  │      │        │      │，竊取車內│、螺絲起子1 │
│  │      │        │      │汽車音響1 │支及剪刀1 把│
│  │      │        │      │台（價值約│（失物已由被│
│  │      │        │      │新台幣（下│害人領回）  │
│  │      │        │      │同）10,000│刑法第321條 │
│  │      │        │      │元）      │第1 項第3款 │
├─┼───┼────┼───┼─────┼──────┤
│2 │天○○│93.11.29│辛○○│由小義把風│查獲時間地點│
│  │小義  │7時許   │      │，被告則持│同編號1 （失│
│  │      │高雄市前│      │螺絲起子撬│物已由被害人│
│  │      │鎮區岡山│      │開車號YB-6│領回）      │
│  │      │西街254 │      │785 號自小│刑法第321條 │
│  │      │號前騎樓│      │客車車門後│第1 項第3 款│
│  │      │        │      │，竊取車內│            │
│  │      │        │      │汽車音響1 │            │
│  │      │        │      │台（價值約│            │
│  │      │        │      │4,000 元）│            │
├─┼───┼────┼───┼─────┼──────┤
│3 │天○○│94.1.13 │亥○○│共同以T 型│警方循線查獲│
│  │鄭家榮│凌晨    │      │扳手破壞車│刑法第321 條│
│  │張權雄│高雄縣旗│      │號ZS-1876 │第1 項第3 款│
│  │王淯倫│山鎮中華│      │號自小客車│、第4款     │
│  │      │路536 號│      │車門鎖後（│            │
│  │      │前      │      │毀損部分未│            │
│  │      │        │      │據提出告訴│            │
│  │      │        │      │），持剪刀│            │
│  │      │        │      │竊取車內汽│            │
│  │      │        │      │車音響1 組│            │
│  │      │        │      │（價值約30│            │
│  │      │        │      │,000 元） │            │
│  │      │        │      │及現金200 │            │
│  │      │        │      │元        │            │
├─┼───┼────┼───┼─────┼──────┤
│4 │天○○│94.1.13 │壬○○│共同以T 型│警方循線查獲│
│  │鄭家榮│凌晨    │      │扳手破壞車│刑法第321 條│
│  │張權雄│高雄縣旗│      │號YN-2233 │第1 項第3 款│
│  │王淯倫│山鎮中山│      │號自小客車│、第4款     │
│  │      │路267 號│      │車門鎖後（│            │
│  │      │前      │      │毀損部分未│            │
│  │      │        │      │據提出告訴│            │
│  │      │        │      │），持剪刀│            │
│  │      │        │      │竊取車內汽│            │
│  │      │        │      │車音響1 組│            │
│  │      │        │      │（價值約30│            │
│  │      │        │      │,000 元） │            │
│  │      │        │      │、公事包1 │            │
│  │      │        │      │個，並竊取│            │
│  │      │        │      │該車前後車│            │
│  │      │        │      │牌2 面    │            │
├─┼───┼────┼───┼─────┼──────┤
│5 │天○○│94.1.13 │巳○○│共同以T 型│警方循線查獲│
│  │鄭家榮│凌晨3 、│      │扳手破壞車│刑法第321 條│
│  │張權雄│4 時許  │      │號J4-6821 │第1 項第3 款│
│  │王淯倫│高雄縣旗│      │號自小客車│、第4款     │
│  │      │山鎮東新│      │車門鎖後（│            │
│  │      │街15號前│      │毀損部分未│            │
│  │      │        │      │據提出告訴│            │
│  │      │        │      │），竊取車│            │
│  │      │        │      │內手機1 支│            │
│  │      │        │      │及衣物（合│            │
│  │      │        │      │計價值約20│            │
│  │      │        │      │,000 元） │            │
├─┼───┼────┼───┼─────┼──────┤
│6 │天○○│94.1.17 │戌○○│由熊振源、│甫竊取得手之│
│  │熊振源│23時10分│午○○│熊燕玲及蔡│際，即為警當│
│  │熊燕玲│許      │      │貝靈在旁把│場查獲，並扣│
│  │蔡貝靈│高雄市楠│      │風，天○○│得被告所有持│
│  │小義  │梓區藍昌│      │及小義則分│以犯罪使用之│
│  │      │路14巷圖│      │持螺絲起子│T 型扳手2 支│
│  │      │書館旁停│      │及剪刀，破│、螺絲起子2 │
│  │      │車場    │      │壞車號ZK-8│支及剪刀1 把│
│  │      │        │      │327 號自小│（失物部分已│
│  │      │        │      │客車左前車│由被害人2 人│
│  │      │        │      │門鎖後，竊│領回）      │
│  │      │        │      │取車內香水│刑法第321條 │
│  │      │        │      │1 瓶及回數│第1 項第3款 │
│  │      │        │      │票1 本得手│、第4 款、第│
│  │      │        │      │（價值不詳│354 條      │
│  │      │        │      │），及破壞│            │
│  │      │        │      │車號DN-731│            │
│  │      │        │      │9 號自小客│            │
│  │      │        │      │車右前車窗│            │
│  │      │        │      │玻璃後，竊│            │
│  │      │        │      │取車內汽車│            │
│  │      │        │      │音響1 台、│            │
│  │      │        │      │汽車尾翼1 │            │
│  │      │        │      │個及香水1 │            │
│  │      │        │      │瓶得手（合│            │
│  │      │        │      │計價值約30│            │
│  │      │        │      │,000元）  │            │
├─┼───┼────┼───┼─────┼──────┤
│7 │天○○│94.2.15 │卯○○│天○○見該│於94年2 月19│
│  │      │11時許  │      │部自小客車│日，天○○駕│
│  │      │高雄市三│      │鑰匙插在行│駛該部贓車行│
│  │      │民區市中│      │李廂上，遂│經高雄市中山│
│  │      │一路460 │      │持該鑰匙發│一路與玉竹一│
│  │      │巷24號前│      │動汽車後，│街口時，為經│
│  │      │        │      │竊取該部汽│當場查獲，並│
│  │      │        │      │車得手（價│扣得該部自小│
│  │      │        │      │值約350,00│客車1 部及鑰│
│  │      │        │      │0元）     │匙1 支（失物│
│  │      │        │      │          │已由被害人領│
│  │      │        │      │          │回）        │
│  │      │        │      │          │刑法第320 條│
│  │      │        │      │          │第1 項      │
├─┼───┼────┼───┼─────┼──────┤
│8 │天○○│94.3.2  │乙○○│天○○持螺│經警方在該部│
│  │      │凌晨3 時│      │絲起子破壞│汽車採集得指│
│  │      │30分    │      │車號ZR-382│紋3 枚，經鑑│
│  │      │高雄市三│      │5 號自小客│驗結果與黃光│
│  │      │民區大昌│      │車右前車窗│玄右食、右中│
│  │      │二路525 │      │玻璃後（毀│、右環指指紋│
│  │      │號前    │      │損部分未據│相符（見卷附│
│  │      │        │      │提出告訴）│94年4 月14日│
│  │      │        │      │，竊取車內│刑紋字第0940│
│  │      │        │      │液晶螢幕1 │042468號內政│
│  │      │        │      │台得手（價│部警政署刑事│
│  │      │        │      │值約38,000│警察局鑑驗書│
│  │      │        │      │元）      │1 份），而查│
│  │      │        │      │          │知上情      │
│  │      │        │      │          │刑法第321條 │
│  │      │        │      │          │第1 項第3款 │
├─┼───┼────┼───┼─────┼──────┤
│9 │天○○│94.3.14 │癸○○│由林培育把│警方循線查獲│
│  │林培育│凌晨    │      │風，天○○│刑法第321 條│
│  │      │高雄縣林│      │則持T 型扳│第1 項第3 款│
│  │      │園鄉東林│      │手破壞車號│、第354條   │
│  │      │西路533 │      │P2-3888 號│            │
│  │      │號旁空地│      │自小客車車│            │
│  │      │        │      │門鎖、電門│            │
│  │      │        │      │鎖及排檔鎖│            │
│  │      │        │      │後，竊取該│            │
│  │      │        │      │部汽車得手│            │
├─┼───┼────┼───┼─────┼──────┤
│10│天○○│94.3.15 │曾世哲│共同持T 型│警方循線查獲│
│  │林培育│5 時10分│      │扳手及剪刀│刑法第321 條│
│  │鄭家榮│許      │      │竊取車號VP│第1 項第3 款│
│  │侯世勇│高雄縣岡│      │-0386 號自│、第4款     │
│  │      │山鎮育英│      │小客車內之│            │
│  │      │路與育英│      │汽車音響1 │            │
│  │      │路三巷口│      │組（價值約│            │
│  │      │        │      │60,000元）│            │
├─┼───┼────┼───┼─────┼──────┤
│11│天○○│94.3.15 │己○○│天○○、林│經警方在該部│
│  │林培育│6 時10分│      │培育、侯世│汽車採集得指│
│  │鄭家榮│許      │      │勇在旁把風│紋1 枚，經鑑│
│  │侯世勇│高雄縣岡│      │，由鄭家榮│驗結果與鄭家│
│  │      │山鎮育英│      │持T 型扳手│榮右食指指紋│
│  │      │路160 號│      │破壞車號D9│相符（見卷附│
│  │      │前      │      │-2220 號自│94年5 月2 日│
│  │      │        │      │小客車右前│刑紋字第0940│
│  │      │        │      │車窗後（毀│059133號內政│
│  │      │        │      │損部分未據│部警政署刑事│
│  │      │        │      │提出告訴）│警察局鑑驗書│
│  │      │        │      │，持剪刀竊│1 份），而查│
│  │      │        │      │取車內汽車│知上情      │
│  │      │        │      │音響1 台（│刑法第321 條│
│  │      │        │      │價值約6,00│第1 項第3 款│
│  │      │        │      │0 元）    │、第4款     │
├─┼───┼────┼───┼─────┼──────┤
│12│天○○│94.3.15 │丙○○│天○○、林│經警方在該部│
│  │林培育│6 時40分│      │培育、侯世│汽車採集得指│
│  │鄭家榮│許      │      │勇在旁把風│紋2 枚，經鑑│
│  │侯世勇│高雄縣橋│      │，由鄭家榮│驗結果與黃光│
│  │      │頭鄉新莊│      │持T 型扳手│玄左小指、左│
│  │      │村新莊路│      │破壞車號Y6│環指指紋相符│
│  │      │16號前  │      │-7485 號自│（見卷附94年│
│  │      │        │      │小客車車門│4 月21日刑紋│
│  │      │        │      │鎖後（毀損│字第09400591│
│  │      │        │      │部分未據提│28號內政部警│
│  │      │        │      │出告訴），│政署刑事警察│
│  │      │        │      │持剪刀竊取│局鑑驗書1份 │
│  │      │        │      │車內汽車音│），而查知上│
│  │      │        │      │響1 組、重│情          │
│  │      │        │      │低音1 組、│刑法第321條 │
│  │      │        │      │銀行存摺4 │第1 項第3款 │
│  │      │        │      │本（除存摺│、第4 款    │
│  │      │        │      │外，餘合計│            │
│  │      │        │      │價值約8,00│            │
│  │      │        │      │00元）    │            │
├─┼───┼────┼───┼─────┼──────┤
│13│天○○│94.3.15 │戊○○│天○○、林│警方循線查獲│
│  │林培育│9 時50分│      │培育、侯世│刑法第321 條│
│  │鄭家榮│許      │      │勇在旁把風│第1 項第3 款│
│  │侯世勇│高雄縣岡│      │，由鄭家榮│、第4款     │
│  │      │山鎮大義│      │持T 型扳手│            │
│  │      │二路294 │      │破壞車號YF│            │
│  │      │號對面  │      │-7631 號自│            │
│  │      │        │      │小客車右前│            │
│  │      │        │      │車窗後（毀│            │
│  │      │        │      │損部分未據│            │
│  │      │        │      │提出告訴）│            │
│  │      │        │      │，竊取車內│            │
│  │      │        │      │回數票12張│            │
│  │      │        │      │、油單及手│            │
│  │      │        │      │電筒等物（│            │
│  │      │        │      │價值不詳）│            │
├─┼───┼────┼───┼─────┼──────┤
│14│天○○│94.3.19 │庚○○│林培育在旁│警方循線查獲│
│  │林培育│凌晨    │      │把風，由黃│刑法第321 條│
│  │      │高雄市前│      │光玄持T型 │第1 項第3 款│
│  │      │鎮區草衙│      │扳手破壞車│            │
│  │      │一路184 │      │號E3-7797 │            │
│  │      │號前    │      │號自小客車│            │
│  │      │        │      │車窗後（毀│            │
│  │      │        │      │損部分未據│            │
│  │      │        │      │提出告訴）│            │
│  │      │        │      │，持剪刀竊│            │
│  │      │        │      │取車內汽車│            │
│  │      │        │      │音響1 台、│            │
│  │      │        │      │電腦耗材1 │            │
│  │      │        │      │批、工具包│            │
│  │      │        │      │1個 （合計│            │
│  │      │        │      │價值約15,0│            │
│  │      │        │      │00元）    │            │
├─┼───┼────┼───┼─────┼──────┤
│15│天○○│94.3.27 │辰○○│由林培育把│警方循線查獲│
│  │林培育│凌晨    │      │風，天○○│刑法第321 條│
│  │      │高雄市前│      │則持T 型扳│第1 項第3 款│
│  │      │鎮區鎮洋│      │手破壞車號│            │
│  │      │街52之1 │      │LR-8316 號│            │
│  │      │號旁    │      │自小客車車│            │
│  │      │        │      │門鎖及電門│            │
│  │      │        │      │鎖後（毀損│            │
│  │      │        │      │部分未據提│            │
│  │      │        │      │出告訴），│            │
│  │      │        │      │竊取該部汽│            │
│  │      │        │      │車得手（價│            │
│  │      │        │      │值約200,00│            │
│  │      │        │      │0 元）    │            │
├─┼───┼────┼───┼─────┼──────┤
│16│天○○│94.4.2  │宇○○│由林培育、│經警方在該部│
│  │林培育│凌晨3時 │      │楊定樺把風│汽車採集得指│
│  │楊定樺│高雄市小│      │，天○○則│紋5 枚，經鑑│
│  │      │港區平順│      │持螺絲起子│驗結果與黃光│
│  │      │街57號前│      │破壞車號ZR│玄右中、右環│
│  │      │        │      │-6110 號自│、右環、右食│
│  │      │        │      │小客車右前│、右中指指紋│
│  │      │        │      │車窗玻璃後│相符（見卷附│
│  │      │        │      │（毀損部分│94年4 月25日│
│  │      │        │      │未據提出告│刑紋字第0940│
│  │      │        │      │訴），進入│062390號內政│
│  │      │        │      │車內著手竊│部警政署刑事│
│  │      │        │      │盜，惟因該│警察局鑑驗書│
│  │      │        │      │車內無值錢│1 份），而查│
│  │      │        │      │財物，遂未│知上情      │
│  │      │        │      │竊取財物而│刑法第321條 │
│  │      │        │      │未遂      │第1 項第3款 │
│  │      │        │      │          │、第4 款、第│
│  │      │        │      │          │2 項        │
├─┼───┼────┼───┼─────┼──────┤
│17│天○○│94.4.3  │劉依伶│由林培育把│警方循線查獲│
│  │林培育│凌晨    │      │風，天○○│刑法第321 條│
│  │      │高雄市前│      │則持T 型扳│第1 項第3 款│
│  │      │鎮區鎮賢│      │手破壞車號│、第354條   │
│  │      │街19號前│      │TM-1568 號│            │
│  │      │        │      │自小客車車│            │
│  │      │        │      │門鎖及電門│            │
│  │      │        │      │鎖後，竊取│            │
│  │      │        │      │該部汽車得│            │
│  │      │        │      │手（價值約│            │
│  │      │        │      │200,000 元│            │
│  │      │        │      │）        │            │
├─┼───┼────┼───┼─────┼──────┤
│18│天○○│94.4.24 │未○○│天○○持螺│警方循線查獲│
│  │      │6時許   │      │絲起子破壞│刑法第321 條│
│  │      │高雄市三│      │車號E3-140│第1 項第3 款│
│  │      │民區義和│      │1 號自小客│            │
│  │      │路80號前│      │車左前車窗│            │
│  │      │        │      │玻璃後（毀│            │
│  │      │        │      │損部分未據│            │
│  │      │        │      │提出告訴）│            │
│  │      │        │      │，持剪刀竊│            │
│  │      │        │      │取車內汽車│            │
│  │      │        │      │音響主機1 │            │
│  │      │        │      │台得手（價│            │
│  │      │        │      │值約4,000 │            │
│  │      │        │      │元）      │            │
├─┼───┼────┼───┼─────┼──────┤
│19│天○○│94.4.24 │玄○○│天○○持螺│經警方在該部│
│  │      │6時50分 │      │絲起子破壞│汽車採集得指│
│  │      │高雄市三│      │車號YK-791│紋1 枚，經鑑│
│  │      │民區義和│      │0 號自小客│驗結果與黃光│
│  │      │路66號前│      │車左前車窗│玄左環指指紋│
│  │      │        │      │玻璃後（毀│相符（見卷附│
│  │      │        │      │損部分未據│94年5 月9 日│
│  │      │        │      │提出告訴）│刑紋字第0940│
│  │      │        │      │，持剪刀竊│070830號內政│
│  │      │        │      │取車內汽車│部警政署刑事│
│  │      │        │      │音響主機1 │警察局鑑驗書│
│  │      │        │      │台、中油加│1 份），而查│
│  │      │        │      │油券28張、│知上情      │
│  │      │        │      │高速公路回│刑法第321 條│
│  │      │        │      │數票3 張得│第1 項第3 款│
│  │      │        │      │手（合計價│            │
│  │      │        │      │值約9,320 │            │
│  │      │        │      │元）      │            │
├─┼───┼────┼───┼─────┼──────┤
│20│天○○│94.5.2  │黃○○│由林培育、│警方循線查獲│
│  │林培育│凌晨零時│      │楊定樺把風│刑法第321 條│
│  │楊定樺│10分許  │      │，天○○則│第1 項第3 款│
│  │      │高雄市小│      │持螺絲起子│、第4款     │
│  │      │港區立群│      │破壞車號VT│            │
│  │      │路與頂橫│      │-3868 號自│            │
│  │      │路口    │      │小客車左前│            │
│  │      │        │      │車窗玻璃後│            │
│  │      │        │      │（毀損部分│            │
│  │      │        │      │未據提出告│            │
│  │      │        │      │訴），持剪│            │
│  │      │        │      │刀竊取車內│            │
│  │      │        │      │汽車音響1 │            │
│  │      │        │      │組得手（價│            │
│  │      │        │      │值約30,000│            │
│  │      │        │      │元）      │            │
├─┼───┼────┼───┼─────┼──────┤
│21│天○○│94.5.5  │子○○│由林培育把│經警方在該部│
│  │林培育│6 時30分│      │風，天○○│汽車採集得指│
│  │      │許      │      │則持螺絲起│紋1 枚，經鑑│
│  │      │高雄縣鳳│      │子敲破車號│驗結果與黃光│
│  │      │山市保安│      │0172-GP 號│玄左拇指指紋│
│  │      │二街230 │      │自小客車車│相符（見卷附│
│  │      │號對面空│      │門玻璃後（│94年5 月26日│
│  │      │地      │      │毀損部分未│刑紋字第0940│
│  │      │        │      │據提出告訴│080787號內政│
│  │      │        │      │），竊取車│部警政署刑事│
│  │      │        │      │內之信用卡│警察局鑑驗書│
│  │      │        │      │1 張及支票│1 份），而查│
│  │      │        │      │3 張      │知上情      │
│  │      │        │      │          │刑法第321 條│
│  │      │        │      │          │第1 項第3 款│
├─┼───┼────┼───┼─────┼──────┤
│22│天○○│94.5.10 │丁○○│由林培育把│警方循線查獲│
│  │林培育│凌晨    │      │風，天○○│刑法第321 條│
│  │      │高雄縣鳳│      │則持T 型扳│第1 項第3 款│
│  │      │山市瑞春│      │手破壞車號│、第354條   │
│  │      │街14巷口│      │IM-7853 號│            │
│  │      │        │      │自小客車車│            │
│  │      │        │      │門鎖及電門│            │
│  │      │        │      │鎖後，竊取│            │
│  │      │        │      │該部汽車得│            │
│  │      │        │      │手（價值約│            │
│  │      │        │      │200,000 元│            │
│  │      │        │      │）        │            │
├─┼───┼────┼───┼─────┼──────┤
│23│天○○│94.5.19 │寅○○│由林培育、│警方循線查獲│
│  │林培育│23時許  │      │楊定樺把風│刑法第321 條│
│  │楊定樺│高雄市小│      │，天○○則│第1 項第3 款│
│  │      │港區崇敬│      │持螺絲起子│、第4 款、第│
│  │      │街74號前│      │破壞車號S7│2 項、第354 │
│  │      │        │      │-6780 號自│條          │
│  │      │        │      │小客車左前│            │
│  │      │        │      │車窗玻璃後│            │
│  │      │        │      │，進入車內│            │
│  │      │        │      │著手竊盜，│            │
│  │      │        │      │惟因該車內│            │
│  │      │        │      │無值錢財物│            │
│  │      │        │      │，遂未竊取│            │
│  │      │        │      │財物而未遂│            │
├─┼───┼────┼───┼─────┼──────┤
│24│天○○│94.6.1  │地○○│由林培育、│警方循線查獲│
│  │林培育│10時50分│      │楊定樺把風│刑法第321 條│
│  │楊定樺│高雄市小│      │，天○○則│第1 項第3 款│
│  │      │港區立群│      │持螺絲起子│、第4 款、第│
│  │      │路124 號│      │破壞車號84│354 條      │
│  │      │前      │      │30-JR 號自│            │
│  │      │        │      │小客車右前│            │
│  │      │        │      │車窗玻璃後│            │
│  │      │        │      │，持剪刀竊│            │
│  │      │        │      │取車內汽車│            │
│  │      │        │      │音響主機及│            │
│  │      │        │      │液晶螢幕各│            │
│  │      │        │      │1 台得手（│            │
│  │      │        │      │價值約15,0│            │
│  │      │        │      │00元）    │            │
├─┼───┼────┼───┼─────┼──────┤
│25│天○○│94.6.8  │丑○○│由林培育、│警方循線查獲│
│  │林培育│8時許   │      │楊定樺把風│刑法第321 條│
│  │楊定樺│高雄市小│      │，天○○則│第1 項第3 款│
│  │      │港區桂中│      │持螺絲起子│、第4 款    │
│  │      │街60號  │      │破壞車號MG│            │
│  │      │        │      │-9033 號自│            │
│  │      │        │      │小客車右前│            │
│  │      │        │      │車窗玻璃後│            │
│  │      │        │      │（毀損部分│            │
│  │      │        │      │未據提出告│            │
│  │      │        │      │訴），持剪│            │
│  │      │        │      │刀竊取車內│            │
│  │      │        │      │汽車音響主│            │
│  │      │        │      │機1 台得手│            │
│  │      │        │      │（價值約  │            │
│  │      │        │      │5,000 元）│            │
├─┼───┼────┼───┼─────┼──────┤
│26│天○○│94.6.8  │申○○│天○○持螺│經警方在該部│
│  │      │21時許  │      │絲起子破壞│汽車採集得指│
│  │      │高雄市三│      │車號2D-319│紋2 枚，經鑑│
│  │      │民區大興│      │7 號自小客│驗結果與黃光│
│  │      │街43巷18│      │車左前車窗│玄左環指、左│
│  │      │弄口    │      │玻璃後，持│拇指指紋相符│
│  │      │        │      │剪刀竊取車│（見卷附94年│
│  │      │        │      │內汽車音響│7 月4 日刑紋│
│  │      │        │      │主機1 台及│字第09400973│
│  │      │        │      │手機2 支得│62號內政部警│
│  │      │        │      │手（合計價│政署刑事警察│
│  │      │        │      │值約19,000│局鑑驗書1份 │
│  │      │        │      │元）      │），而查知上│
│  │      │        │      │          │情          │
│  │      │        │      │          │刑法第321條 │
│  │      │        │      │          │條第1 項第3 │
│  │      │        │      │          │款、第354條 │
├─┼───┼────┼───┼─────┼──────┤
│27│天○○│94年6 月│甲○○│由林培育把│警方循線查獲│
│  │林培育│中旬某日│      │風，天○○│刑法第321 條│
│  │      │高雄市前│      │則持T 型扳│第1 項第3 款│
│  │      │鎮區興順│      │手破壞車號│、第354條   │
│  │      │街50號前│      │5B-6348 號│            │
│  │      │        │      │自小客車車│            │
│  │      │        │      │門鎖及電門│            │
│  │      │        │      │鎖後，竊取│            │
│  │      │        │      │該部汽車得│            │
│  │      │        │      │手（價值約│            │
│  │      │        │      │55,000元）│            │
└─┴───┴────┴───┴─────┴──────┘


司法院資訊處製作；財團法人民間司法改革基金會備份。
